

## Contacto

dhuangxie@gmail.com

Mi Portfolio Web

655-966-777

## **Habilidades**

Javascript

Diseño UX

Wordpress

Trabajo en Equipo

Analítico

Liderazgo

Resolutivo

Aprendizaje rápido

## **Idiomas**

Español Nativo

Inglés Alto

Portugués Básico

Chino Básico

# David Huang Xie

# DESARROLLADOR WEB



### Sobre mí

**PORTFOLIC** 

Desarrollador Web Junior con 1 Año de experiencia, especializado en el desarrollo Front-End y WordPress. Me apasiona las nuevas tecnologías, las webs dinámicas y los idiomas. Soy una persona que le encanta aprender y tengo experiencia en el diseño y maquetado de web para distintos clientes.

## Experiencia

#### **Técnico Web**

Almoraima Tecnologías Aplicadas S.L | Abril 2023 - Actualidad

- Diseño y Maquetación de distintas Webs
- Mantenimiento de distintas páginas webs y servidores
- Elaboración de infomes de mantenimiento
- Conexión de Hosting con Dominios mediante NS
- Instalación de CMS y Plugins asociados
- SEO on Page y SEO off Page
- Analisis de rendimiento web

#### **Becario Marketing y Desarrollo Web**

La Buhardilla del Marketing, S.C. | Marzo 2023 - Mayo 2023

- Desarrollo de páginas web con Wordpress
- Mantenimiento de Páginas y servidores web
- Diseño y maquetación de páginas web
- Diseño para Redes sociales
- SEO on Page y SEO off Page
- Elaboración de informes mensuales sobre redes
- Analisis de Palabras Clave
- Creación de Blogs y contenidos de SEO

## Formación

#### **Upgrade Hub**

Bootcamp Desarrollo Web Full Stack | Octubre 2023 - Febrero 2024

#### **CENEC MÁLAGA**

Curso Diseño UX | Mayo 2023 - Julio 2023

# Instituto Superior de Contabilidade e Administração do Porto (ISCAP) - Instituto Politécnico do Porto

Licenciatura em Comunicação Empresarial - Erasmus+ | Septiembre 2021 - Julio 2022

Facultad de Comercio y Gestión - Universidad de Málaga Marketing e Investigación de Mercados | Septiembre 2018 - Julio

2023